【裁判字號】    97,交易,647
【裁判日期】    971106
【裁判案由】    公共危險
【裁判全文】
臺灣臺中地方法院刑事判決             97年度交易字第647號
公  訴  人  臺灣臺中地方法院檢察署檢察官
被      告  甲○○
上列被告因公共危險案件，經檢察官聲請簡易判決處刑（97年度
速偵字第3525號），本院沙鹿簡易庭認為不宜以簡易判決處刑（
97年度沙交簡字第784 號），簽移本院刑事庭依通常程序審理，
本院判決如下：
    主  文
甲○○服用酒類，不能安全駕駛動力交通工具而駕駛，累犯，處
有期徒刑捌月。
    事  實
甲○○前因違背安全駕駛罪，經法院判處拘役59日確定，於民國
96年5 月22日易科罰金執行完畢。復因違背安全駕駛罪，經法院
判處有期徒刑3 月確定，於97年1 月31日易科罰金執行完畢。再
因違背安全駕駛罪，經法院判處有期徒刑5 月確定，嗣於97年4
月30日易科罰金執行完畢。猶不知警惕，復於97年8 月3 日晚上
11時許起至翌日凌晨1 時許止，在臺中縣龍井鄉某資源回收場內
飲用保力達酒後，已達不能安全駕駛動力交通工具之程度，竟仍
駕駛車牌號碼2820-UR 號自用小客車上路，沿臺中縣沙鹿鎮○○
路由南往北方向行駛，於4 日凌晨1 時30分許行經光華路259 號
前，因迴車不當而撞及乙○○停放在路旁之車牌號碼9495-NC 號
自用小客車。嗣經警前往現場處理，於97年8 月4 日凌晨1 時40
分許測得甲○○呼氣中所含酒精濃度達每公升0.74毫克。
    理  由
一、認定犯罪事實所憑之證據及理由
    被告於警詢及偵查中就上開犯罪事實業已坦承不諱，且於本
    院審理時亦承認於上開時、地飲酒後駕車上路之事實。復有
    刑法第185 條之3 查獲後測試觀察職務報告、汽機車駕駛人
    酒後生理協調平衡檢測紀錄表、道路交通事故現場圖及調查
    報告表、臺中縣警察局舉發違反道路交通管理事件通知單、
    臺中縣警察局道路交通事故當事人酒精測定紀錄表、現場相
    片6 張等附卷可稽。
二、對被告辯解之判斷：
  (一)被告於本院審理時辯稱：其開車到半路時，因頭暈不敢繼續
    開車，為了安全而將車停在路邊睡覺，是警察將其叫起來進
    行酒測，其車子既已停駛，為何仍要進行酒測開罰云云。
  (二)經查，被告於警詢及偵查中均坦承其係因迴車不當，而撞及
    停放在路邊之車牌號碼9495-NC 自用小客車，且由卷附之現
    場照片觀之，當時碰撞情形為被告所駕駛之2820-UR 號自用
    小客車之車頭朝向馬路中央，其車尾橫向撞及9495-NC 自用
    小客車左後側，顯然非因被告路邊停車不慎而發生碰撞，足
    證其所辯非屬事實。
  (三)再者，被告飲酒後駕車上路之事實，始終為被告所坦認不諱
    ，按刑法第185 條之3 係屬抽象危險犯，其立法目的在嚇阻
    酒後駕車，危害公眾安全及防止交通事故之發生，條文中所
    稱「不能安全駕駛動力交通工具」係屬不確定之法律概念，
    除衡之行為人駕車時飲用酒類之程度及血液中酒精含量之多
    寡外，並應參以行為人當時之精神狀態、駕馭車輛之情形及
    對於交通號誌或指揮之遵守能力，以資相佐，雖非徒以飲酒
    數量作為取決是否成罪之唯一標準，惟參考德國、美國之認
    定標準，若駕駛人於呼氣中酒精濃度已達0.55MG/L，依據科
    學數據統計結果，其肇事率為一般正常人之10倍，可認為已
    達不能安全駕駛之標準無疑，法務部88年5 月18日法88檢字
    第001669號函即同此意旨，被告呼氣中所含酒精濃度達0.74
    MG/L，且又於駕車途中因迴車不慎肇事，其顯已達不能安全
    駕駛動力交通工具之程度，本案事證甚為明確，被告之犯行
    堪以認定。
三、論罪科刑之理由
  (一)被告所為係犯刑法第185條之3違背安全駕駛罪。
  (二)被告前因違背安全駕駛罪，經法院判處有期徒刑5 月確定，
    嗣於97年4 月30日易科罰金執行完畢，有臺灣高等法院被告
    前案紀錄表在卷可按，其於5 年以內故意再犯本件有期徒刑
    以上之罪，為累犯，應法加重其刑。
  (三)審酌被告前已有3 次違背安全駕駛罪之前科（參見臺灣高等
    法院被告前案紀錄表），仍再度於飲酒後貿然駕車上路，且
    於本院審理中又設詞狡辯，犯罪後顯無悔悟之意等一切情狀
    ，量處如主文所示之刑。
四、適用之法律
  (一)刑事訴訟法第452條、第299條第1項前段。
  (二)刑法第185 條之3 、第47條第1 項。
  (三)刑法施行法第1條之1第1項。
中    華    民    國    97    年    11    月    6     日
                刑事第八庭   法  官  陳慧珊
上正本證明與原本無異。
如不服本判決，應於判決送達後10日內向本院提出上訴狀（應附
繕本），上訴於臺灣高等法院臺中分院。
                             書記官  施玉卿
中    華    民    國    97    年    11    月    6     日
【附錄本案論罪科刑法條】
刑法第185條之3：
服用毒品、麻醉藥品、酒類或其他相類之物，不能安全駕駛動力
交通工具而駕駛者，處1 年以下有期徒刑、拘役或科或併科15萬
元以下罰金。


司法院資訊處製作；財團法人民間司法改革基金會備份。
